sl-SI: Gradbena oprema > Orodja > Magnetni pometalniki: Ročni magnetni pometalniki; Magnetni pometalniki na kolesih
ru: Оборудование и технические изделия > Инструменты > Магнитные сборщики: Ручные магнитные сборщики; Магнитные сборщики на колесах
nb: Maskinvare > Verktøy > Magnetiske feieapparater: Håndholdte magnetiske feieapparater; Rullende magnetiske feieapparater
hu: Hardver > Szerszámok > Mágneses seprők: Kézi mágneses seprők; Gurulós mágneses seprők
sk-SK: Náradie > Nástroje > Magnetické metly: Ručné magnetické metly; Rolovacie magnetické metly
pt-PT: Equipamento > Ferramentas > Varredores magnéticos: Varredores magnéticos portáteis; Varredores magnéticos rolantes
pt-BR: Ferragens > Ferramentas > Ímãs de levantamento: Varredoras magnéticas portáteis; Varredoras magnéticas com rodas
en: Hardware > Tools > Magnetic Sweepers: Handheld Magnetic Sweepers; Rolling Magnetic Sweepers
nl: Bouwmaterialen > Gereedschap > Hefmagneten: Handbediende hefmagneten; Rollende hefmagneten
ja: DIY用品 > 工具 > リフティングマグネット: 手持ち式リフティングマグネット; ローリングリフティングマグネット
tr: Hırdavat > Aletler > Kaldırma Mıknatısları: El Tipi Kaldırma Mıknatısları; Döner Kaldırma Mıknatısları
bg-BG: Железария > Инструменти > Магнитни метли: Ръчни магнитни метли; Магнитни метли на колела
fr: Quincaillerie > Outils > Balais magnétiques: Balais magnétiques manuels; Balais magnétiques à roulettes
zh-TW: 硬體 > 工具 > 磁力清掃機: 手持磁力清掃機; 滾輪磁力清掃機
th: ฮาร์ดแวร์ > เครื่องมือ > เครื่องปัดกวาดแม่เหล็ก: เครื่องปัดกวาดแม่เหล็กแบบพกพา; เครื่องปัดกวาดแม่เหล็กติดล้อ
vi: Phần cứng > Công cụ > Chổi nam châm: Chổi nam châm cầm tay; Chổi nam châm có bánh xe
pl: Sprzęt > Narzędzia > Magnesy podnoszące: Ręczne magnesy podnoszące; Magnesy podnoszące na kółkach
ko: 철물 > 도구 > 자석 청소기: 휴대용 자석 청소기; 바퀴식 자석 청소기
lt-LT: Techninė įranga > Įrankiai > Magnetinės šlavimo mašinos: Rankinės magnetinės šlavimo mašinos; Riedančios magnetinės šlavimo mašinos
el: Υλικά κατασκευών > Εργαλεία > Μαγνητικές σκούπες: Φορητές μαγνητικές σκούπες; Τροχοφόρες μαγνητικές σκούπες
de: Heimwerkerbedarf > Werkzeuge > Lasthebemagnete: Magnetische Handkehrmaschinen; Magnetische Rollenkehrmaschinen
fi: Rakentaminen > Työkalut > Magneettinen kerääjä: Käsikäyttöiset magneettiset kerääjät; Pyörälliset magneettiset kerääjät
ro-RO: Feronerie > Unelte > Mături magnetice: Mături magnetice manuale; Mături magnetice cu rotile
es: Bricolaje > Herramientas > Imanes de levantamiento: Imanes de levantamiento de mano; Imanes de levantamiento con ruedas
zh-CN: 五金/硬件 > 工具 > 磁性扫地机: 手持式磁性扫地机; 滚动式磁性扫地机
da: Isenkram > Redskaber > Løftemagneter: Håndholdte løftemagneter; Rullende løftemagneter
sv: Metallprodukter > Verktyg > Lyftmagneter: Handhållna magnetiska sopmaskiner; Rullningsbara magnetiska sopmaskiner
hr-HR: Željezarija > Alati > Magnetske metle: Ručne magnetske metle; Kotrljajući magnetski čistači
it: Articoli di ferramenta > Utensili > Elettromagneti da sollevamento: Elettromagneti da sollevamento portatili; Elettromagneti da sollevamento rotanti
cs: Kutilství a řemeslo > Nářadí a nástroje > Zvedací magnety: Ruční zvedací magnety; Pojízdné zvedací magnety